Minutes et répertoires du notaire Philippe PÉRIER, 3 septembre 1626 - 30 juin 1644 (étude XI)
Archives nationales
Minutes et répertoires du notaire Philippe PÉRIER (étude XI)
3 septembre 1626 - 30 juin 1644
MC/ET/XI/111 - MC/ET/XI/149, MC/RE/XI/3 - MC/RE/XI/4
Étude notariale XI (Paris; 1539-....); Périer, Philippe
n ml
Archives nationales de France
Minutes et répertoires: la loi 2008-696 du 15 juillet 2008 relative aux archives a fixé à 75 ans à compter de la date de l'acte, ou à 25 ans à compter de la date du décès de l'intéressé si ce délai est plus bref, le délai de communication des minutes et répertoires des notaires; ce délai est porté à 100 ans à compter de la date de l'acte si le document se rapporte à un mineur (code du Patrimoine, articles L213-2, 4e d et 5e).
Autres documents de l'étude (dossiers de clients, comptabilité...): s'agissant d'archives privées, ces documents sont communicables selon les modalités fixées par le déposant ou le donateur.
Certains documents ne sont pas accessibles en raison de leur mauvais état de conservation.
Versement
Accès aux instruments de recherche de tous les notaires de l’étude XI
Archives de l'étude XI
- Minutes de Philippe PÉRIER, juillet 1626 - 1644; MC/ET/XI/111 - MC/ET/XI/149
  - Minutes. 1626, juillet - 1626, décembre, juillet 1626 - décembre 1626; MC/ET/XI/111; registre
    Informations complémentaires:
    1626, juillet à 2 septembre: actes passés par-devant Mathurin Périer.
    1626, 5 septembre à décembre: actes passés par-devant Philippe Périer.
    Informations concernant le classement:
    Le niveau inférieur de description, quand il existe, correspond aux minutes d'actes. Toutes les minutes ne sont pas forcément décrites une à une. Les descriptions de ces minutes sont plus ou moins détaillées.
    - Mise en apprentissage par Catherine Colombet, femme de Pierre Marcade, facteur des marchands poulaillers de Caen, de Jacques Jouanne, fils qu'elle a eu de défunt Thomas Jouanne, son premier mari, chez Nicolas Johannet, maître vitrier [Place Maubert ], pour 4 ans, moyennant 48 livres (en marge: 1631, 7 avril, quittance)., 5 septembre 1626; MC/ET/XI/111; fol. VI/XX/XIIII
      Origine de l'information:
      Artisans XVIIe, par M. Jurgens, M.A. Fleury, R. Gourmelon et le personnel du Minutier central, 1954-1996 (fichier papier entièrement dématérialisé; voir contexte dans le Plan d’orientation général - Notaires de Paris, guides thématiques du Minutier).
      Date de création de la notice: 2010
      Date de révision: 2021 (Marie-Françoise Limon-Bonnet)
      contrat d'apprentissage; quittance; Colombet, Catherine; Marcadé, Pierre; Jouanne, Jacques; Jouanne, Thomas; Johannet, Nicolas
    - Bail par Claude Cousturier, maître barbier-chirurgien, et Jacques Dinan, marchand bourgeois de Paris, pour 3 ans, à Guillaume Bedouin, marchand libraire et imprimeur, d'une sallette dépendant de la maison du Pressoir d'or, rue Galande, moyennant 93 livres de loyer annuel., 7 septembre 1626; MC/ET/XI/111; fol. VII/XX/XVI
      Fichier dit 'général' XVIIe-XVIIIe siècles, par le personnel du Minutier, 1954-1999 ( fichier papier entièrement dématérialisé; voir contexte dans le Plan d’orientation général - Notaires de Paris, guides thématiques du Minutier).
      bail; Cousturier, Claude
    - Vente par Jean de La Fontaine, écuyer, sieur de Baffou, gentilhomme ordinaire de la chambre du roi, demeurant en sa maison de Chaumont-sur-Loire, à présent logé à Paris, rue de Seine, en l'hôtel de Châtillon, à Isaac Morisset, secrétaire de la chambre du roi, de 56 livres 5 sols moyennant 900 livres., 21 septembre 1626; MC/ET/XI/111; fol. VIII/XX/XVI
      acte de vente; La Fontaine, Jean de
    - Devis et marché d'ouvrages de pavage à faire en une maison rue de la Mortellerie, appartenant à Gabriel Colletet, procureur au Châtelet, et à Madeleine d'Hoyer, veuve d'Etienne Ponset, par François Guichard, maître paveur à Paris [rue Saint-Nicolas-du-Chardonnet], moyennant 24 sols et 6 livres par toise, 4 livres 10 sol par toise de chaux et sable., 28 septembre 1626; MC/ET/XI/111; fol. IX/XX/XVI
      devis; marché; Mortellerie (rue de la)
    - Bail à loyer concernant François Papilllon, maître en fait d'armes., 30 septembre 1626; MC/ET/XI/111
      bail; Papillon, François
    - RATS (rue des) Maison ayant pour enseigne contre le mur la Petite fleur de lys § Bail par les boursiers du collège de Navarre à Marguerite NORMANT, veuve de Denis DESPLASSES, bourgeois de Paris, d'une maison joignant le petit Navarre et sise rue des RATS, pour 6 ans, moyennant 40 £ de loyer annuel., 2 octobre 1626; MC/ET/XI/111; fol. II/C/VI
      Date de révision: 2011-2012
      bail; Rats, rue des
    - BEAUJOLAIS (rue du) Couture du Temple § Vente par Nicolas MAGNAN, maçon à Paris se faisant fort de Catherine ROYER, sa femme, à Gérard LE WEROULX, tailleur de pierres à Paris et Charlotte BRUNET, sa femme, de la moitié d'une maison sise rue du BEAUJOLAIS, moyennant la somme de 1500 livres., 12 octobre 1626; MC/ET/XI/111; fol. II/C/XV
      acte de vente; Beaujolais (rue de)
    - LE WEROULX (Gérard) maître tailleur de pierre et Charlotte BRUNET, sa femme, demeurant rue de la Mortellerie § Vente par Nicolas MAIGNAN, maçon à Paris et Catherine ROYER, sa femme, à .., d'une partie de maison rue du Beaujolais; Protestation en présence d'Isaac COLLETET Procureur au Châtelet., 12 octobre 1626; MC/ET/XI/111; fol. II/C/XV
      acte de vente; Le Weroulx, Gérard
    - CRAMOISY (Sébastien) § Vente d'une maison rue du Beaujolais en la couture du Temple, touchant celle de Sébastien CRAMOISY, 12 octobre 1626; MC/ET/XI/111; fol. II/C/XV
      acte de vente; Cramoisy, Sébastien
    - PAPIER (marché de) § Accord entre Jean BOURGEOIS, marchand à Paris, et Mathieu LE BLANC, maître libraire et maître imprimeur à Paris, pour la fourniture de 600 rames de papier petit batard d'Auvergne, à raison de 42 sols chaque rame que LE BLANC veut employer à l'impression de livres et qu'il déposera toutes les semaines dans un magasin loué dans le collège des Grassins, plus obligation d'un ancien compte., 13 octobre 1626; MC/ET/XI/111; fol. II/C/XXI
      accord; obligation; Papier, marché de
    - LE BLANC (Mathieu) maître imprimeur et libraire à Paris et Marguerite BROCHARD, sa femme, demeurant rue des Sept-Voies § Marché de papier entre Mathieu LE BLANC et Jean BOURGEOIS, Marchand à Paris,[ bourgeois de Paris demeurant rue Saint-Denis], pour l'impression des oeuvres de Grenade., 13 octobre 1626; MC/ET/XI/111; fol. II/C/XXI
      marché; Le Blanc, Mathieu
    - HABIT (marché d') § Quittance de Pierre GACON, maître tailleur d'habits à Paris Place Maubert, à Noël LE MAIGNAN, homme de chambre de M. DULAC, conseiller du Roi, de 47 £. 10 s. pour la fourniture et façon d'un marché d'HABIT de croisé d'Angleterre mêlé garni d'un passpoil de satin, doublé de taffetas vert et de 28 douzaines de boutons marché d'HABIT, 14 octobre 1626; MC/ET/XI/111; fol. II/C/XXIII
      quittance; Habit, marché d'
    - DURAND (Georges) marchand libraire à Paris § Mise en apprentissage par Marie BOUCHER, veuve de Georges DURAND, à présent femme de Jacques DIGNE, cordonnier à Paris, pour 4 ans, de Rollet DURAND son fils chez Sébastien DURAND, maître doreur de livres à Paris,[ demeurant rue Saint-Jacques, paroisse Saint-Benoît], frère dud. Rollet, [moyennant 18 livres]., 22 octobre 1626; MC/ET/XI/111; fol. II/C/XLVII
      contrat d'apprentissage; Durand, Georges
    - BERTHAULT (Pierre) marchand libraire § Quittance., 27 octobre 1626; MC/ET/XI/111
      quittance; Berthault, Pierre
    - BOUTONNE (Robert) maître passeur de ports à Paris demeurant rue aux Feures, paroisse Saint-Etienne-du-Mont § Inventaire des biens de défunt Robert BOUTONNE à la requête de Cantienne GUERIN, veuve de Robert BOUTONNE et de Marie TOMPIERRE, veuve en Ières noces de Christophe BOUTONNE, aussi maître passeur de ports père dudit Robert BOUTONNE, 29 octobre 1626; MC/ET/XI/111; fol. II/C/LXV
      inventaire après décès; Boutonne, Robert
    - POULET (Magloire) maître orfèvre § Promesse de restitution, 2 novembre 1626; MC/ET/XI/111
      Poulet, Magloire
    - ASSASSINAT § Protestation de Jean TRUMAS dit LA FONTAINE, chirurgien ordinaire de Monsieur, frère du Roi, 'pour raison d'un ASSASSINAT qui a été commis contre lui' et mainlevée., 6 novembre 1626; MC/ET/XI/111; fol. II/C/IIII/XX/X
      protêt; Trumas dit la Fontaine, Jean
    - TRUMAS (Jean) dit LA FONTAINE Chirurgien ordinaire de Monsieur, frère du Roi, demeurant rue Saint-Honoré § Protestation de Jean TRUMAS dit LA FONTAINE contre l' (a tentative d') assassinat qui a été commise contre lui et mainlevée de Jean TRUMAS dit LA FONTAINE à Eustache MARECHAL, écuyer., 6 novembre 1626; MC/ET/XI/111; fol. II/C/IIII/XX/XIX
      Trumas, Jean
    - FOURNIER (Macé) Proviseur du collège de Navarre, y demeurant. § Constitution par Brice FOURNIER, marchand fripier à Paris et Marie DELALEU, sa femme, à Macé FOURNIER, de 56 £. 5 s. de rente, moyennant 900 livres., 9 novembre 1626; MC/ET/XI/111; fol. III/C/III
      constitution de rente; Fournier, Macé
    - POULET (Magloire) maître orfèvre § 1° Succession 2° ' ', 10 novembre 1626 - 21 novembre 1626; MC/ET/XI/111
    - IMPRIMEUR en TAILLE DOUCE (Me) RAGOT (Jean) rue Saint-Jacques à la Vigne d'or § Transport à. .., 11 novembre 1626; MC/ET/XI/111; fol. III/C/XVI
      Ragot, Jean
    - CARRÉ (Moyse) conseiller et médecin ordianire du Roi § 1° Obligation; 2° ' ', 14 novembre 1626; MC/ET/XI/111
      obligation; Carré, Moïse
    - ROCHECHOUART (Jean de) Chevalier, marquis de Saint-Vertunien, conseiller du Roi en ses conseils d'état et privé, demeurant ordinairement à Vivonne en Poitou, actuellement logé sur le quai de la Mégisserie, près du Chevalier du Guêt § Constitution par Jean de ROCHECHOUART à Jean AMARITON, avocat en la cour de Parlement, de 150 £. de rente, moyennant 2 400 livres. (En marge: 1646 19 août, rachat par Jean de ROCHECHOUART), 23 novembre 1626; MC/ET/XI/111; fol. III/C/XLII
      constitution de rente; Rochechouart, Jean de
    - HEBANNEZ (Jacques de) Ecrivain à Paris, demeurant rue des Marmouzets, paroisse Saint-Pierre-aux-Boeufs, fils de défunt Louis de HEBANNEZ, valet de chambre de la feue Reine Mère et de Marie DEBENARDON. § Mariage de Jacques de HEBANNEZ et d'Anne BERTHELOT[,fille de défunt Edme BERTHELOT, marchand de vins à Paris et de Marie SIBILE, demeurant rue de la Bucherie]., 25 novembre 1626; MC/ET/XI/111; fol. III/C/XLVI
      contrat de mariage; Hebannez, Jacques de
    - ARCHEVÊQUE de Rouen HARLAY (François de) Primat de Normandie, abbé de l'abbaye Saint-Victor-lez-Paris, actuellement logé en l'Hôtel de Lorraine, rue du Roi-de-Sicile § Obligation de François de HARLAY, 26 novembre 1626; MC/ET/XI/111; fol. III/C/XLVIII
      obligation; Harlay de Champvallon, François de (1586-1653)
    - HARLAY (François de) Archêvêque de Rouen, primat de Normandie, abbé de l'abbaye Saint-Victor-lez-Paris; à présent à Paris, à l'hôtel de Lorraine, rue du Roi-de-Sicile. § Obligation de François de HARLAY envers Barthélemy de HOUSSE, secrétaire et conseiller du Prince de CONDE, de 1300 livres en prêt. (En marge: 1627, 28 septembre, quittance à François de HARLAY), 26 novembre 1626; MC/ET/XI/111; fol. III/C/XLVIII
      obligation; quittance; Harlay, François de
    - LIBRAIRE (marchand) (Apprentissage) § Mise en apprentissage par Etienne QUINET, maître juré porteur de grains à Paris, pour 6 ans, de Gabriel QUINET, son fils, âgé de 11 ans, chez Toussaint QUINET, marchand LIBRAIRE à Paris, son fils, sans aucun débours., 30 novembre 1626; MC/ET/XI/111; fol. III/C/LX
      contrat d'apprentissage
    - OFFICE de LECTEUR du Roi en lettres hébraïques § Démission par Pierre VIGNAL, professeur ordinaire du roi en lettres hébraïques et doyen de lecteurs de S.M., âgé de 87 ans passés, au profit de Valérien de FLAVIGNY, bachelier en théologie de son OFFICE de LECTEUR du Roi en lettres hébraïques aux mêmes gages de 1200 livres par an qu'il ne touchera qu'après le décès dud. VIGNAL., 5 décembre 1626; MC/ET/XI/111; fol. IIII/C/XII
      Vignal, Pierre
    - STOPPA (BERNARDIn) Banquier demeurant rue du Four, paroisse Saint-Eustache § Procuration de BERNARDIn STOPPA et de Pierre RACYNE marchand bourgeois de Paris, à Antoine FIQUEPAU l'aîné, suivant les finances, pour recevoir certaines sommes de Joseph Weiss de HASLACH, demeurant près de Bâle en Suisse., 9 décembre 1626; MC/ET/XI/111; fol. IIII/C/XLVIII
      procuration
    - PETIT (Jacques) marchand parcheminier demeurant rue Saint-Jacques paroisse Saint-Séverin § Renonciation par Jacques PETIT et les autres héritiers de défunt Claude PETIT, maître parcheminier à la succession., 26 décembre 1626; MC/ET/XI/111; fol. IIII/C/LXII
      Petit, Jacques
  - Minutes. 1627, janvier - 1627, juin, janvier 1627 - juin 1627; MC/ET/XI/120; registre
    - JACOBINS (Grand couvent des) de Paris § Attestation par Jean FREUMAULT, prêtre, maître ès arts et régent en philosophie au Grand couvent des JACOBINS y demeurant et de François de GORGES aussi étudiant aud. Grand couvent des JACOBINS tous deux natifs de Lille en Flandres et de la nation de Picardie., 9 janvier 1627; MC/ET/XI/120; fol. IX
      Jacobins, Grand couvent des
    - MESSAGER juré en l'Université de Paris REMY (Didier) marchand bourgeois de Paris et MESSAGER juré en l'Université de Paris pour le diocèse et évêché de Gand § Certificat à Didier REMY, 9 janvier 1627; MC/ET/XI/120; fol. IX
      Remy, Didier
    - MOULINS § Transport par Gilbert DUCHAPT, praticien à MOULINS actuellement à Paris, procureur et agent des affaires de Louise GIRAUD, veuve de Jean MATHE, fermier des Aides de MOULINS, à Simon PERON, naguère fermier général du domaine du pays de Bourbonnais appartenant à la Reine Mère et demeurant ordinairement à MOULINS, actuellement à Paris, de tous ses droits à la ferme des Aides, moyennant 587 £.ts., 22 janvier 1627; MC/ET/XI/120; fol. XLI
      transport de droits
    - COSTIL (Richard) Gouverneur des pages de la grande écurie du Roi, demeurant rue de Bièvre § Consentement par Richard COSTIL à Nicolas FAULCONNIER, bourgeois de Paris; Quittance par Richard COSTIL à Jacques COLLIN, secrétaire de la reine mère du roi., 9 février 1627 - 11 mars 1627; MC/ET/XI/120; fol. LXIIII; fol. CXII
      ratification; quittance; Costil, Richard
    - FOURNIER (Macé) Proviseur du collège de Champagne dit Navarre y demeurant § Constitution par Brice FOURNIER, marchand fripier; bourgeois de Paris, et Marie DELALEU, sa femme, à Macé FOURNIER, de 68 livres 15 sols de rente, moyennant 1100 livres., 10 février 1627; MC/ET/XI/120; fol. LXVI
    - LA PRIMAUDAYE (Eléazard) maître d'hôtel ordianire du Roi § Quittance, 2 mars 1627 - 23 mars 1627; MC/ET/XI/120
      quittance; La Primaudaye, Eléazard
    - QUINET (Etienne) Juré porteur de grains aux ports de cette ville de Paris, demeurant rue du Foire, paroisse Saint-Etienne-du-Mont § Inventaire des biens de Etienne QUINET et de défunte Marie BOUTONNE, sa femme [Inventaire comprenant quelques tableaux]., 5 mars 1627; MC/ET/XI/120; fol. III/C/IIII/XX/XIIII
      inventaire; Quinet, Etienne
    - COLLIN (Jacques) secrétaire de la Reine Mère. § Quittance, 6 mars 1627; MC/ET/XI/120
      quittance; Collin, Jacques
    - Constitution par Antoine Le Cop, écuyer, conseiller du roi, trésorier, payeur des gages des officiers de la prévôté de l'hôtel et grande prévôté de France, demeurant rue des Ecouffes, et par Etienne Tolleron, notaire au Châtelet, demeurant rue Saint-Antoine, paroisse Saint-Paul, à Nicolas du Buisson, prêtre, bachelier en théologie, de 100 l. de rente, moyennant 1600 l., 9 mars 1627; MC/ET/XI/120; fol.0108
      Indemnité à Etienne Tolleron, notaire au Châtelet.
      Notaires des XVIe-XVIIIe siècles (4153 actes), par Claire Béchu, Catherine Grodecki, Marie-Antoinette Fleury, Madeleine Jurgens, Marie-Françoise Limon-Bonnet, Pierre-Yves Louis, Xenia Pamfilova, Isabelle Pebay, v. 1950, 1986-1994 (fichier papier entièrement dématérialisé; voir contexte dans le Plan d’orientation général - Notaires de Paris, guides thématiques du Minutier).
      Date de révision: 2010
      Date de création de la notice: 2006
      constitution de rente; Ecouffes (rue des); Saint-Antoine (rue); Du Buisson, Nicolas; Le Coq, Antoine; Tolleron, Etienne; notaire; prêtre; trésorier payeur (Ancien Régime)
    - Inventaire après décès de Pierre Cherot, avocat en la cour de Parlement rue de Bièvre, à la requête de Marie Anger, sa femme contenant prisée de livres par Martin Gobert, marchand libraire.- Vaisselle d'argent., 11 mars 1627; MC/ET/XI/120; fol. IIII/C/XIIII
      [Bibliothèque].
      Autres dépouillement(s):
      Fichier Bibliothèques.
      inventaire après décès; Cherot, Pierre; Anger, Marie; Gobert, Martin
    - CLOUTIER-LORMIER § Vente par Jeanne BECHET, veuve de Nicolas ACARD, maître cloutier Lormier au faubourg Saint-Marcel, à Gilles PICAULT, maître du. métier, demeurant rue Saint-Martin, de 3 billots garnis entièrement des ustensiles nécessaires au métier de. .. une grosse enclume garnie de ses marteaux, 1 soufflet et auge de pierre servant à la forge, moyennant 15 livres, 16 mars 1627; MC/ET/XI/120; fol. VI/XX/II
      acte de vente; Bechet,Jeanne; Acard, Nicolas; Picault, Gilles
    - SOINS (marché de) § Transaction entre Antoine PIETRE, chirurgien ordinaire du Roi à Paris, Pierre DOUBLET, laboureur à Grenelle, tant pour lui que pour Mathieu DOUBLET, son fils, à propos des soins, nourriture, pansements, logement et médicaments fournis par led. PIETRE à Isaac GODEAU, messager de Gien, blessé par la charrette dud. DOUBLET en la rue de la Bucherie, et quittance de la somme de 180 livres aud. DOUBLET., 16 mars 1627; MC/ET/XI/120; fol. CXVIII
      quittance; accord; marché; Soins, marché de
    - CAGNIER (Charles) principal des grammairiens du collège de Navarre § Bail d'une maison à l'enseigne 'le Berceau' appartenant au Collège, 18 mars 1627; MC/ET/XI/120
      bail; Cagnier, Charles
    - MONT SAINTE-GENEVIÈVE (rue du) Maison à l'enseigne le Berceau d'or § Bail par les boursiers du collège de Navarre, pour 6 ans, à Brice FOURNIER, marchand fripier à Paris, demeurant en la rue du MONT SAINTE-GENEVIÈVE, de ladite maison, moyennant huit vingts livres de loyer annuel., 18 mars 1627; MC/ET/XI/120; fol. VI/XX/XII
      bail; Mont Sainte-Geneviève, rue du
    - MONT SAINTE-GENEVIÈVE (rue du) § Bail par les boursiers du Collège de Navarre, pour 6 ans, à François DAMONNEVILLE, correcteur d'imprimerie, de la maison où il demeure rue du MONT SAINTE-GENEVIÈVE, touchant le collège de Navarre, ayant pour enseigne l'Image Saint-Louis, moyennant huit vingts livres de loyer annuel., 18 mars 1627; MC/ET/XI/120; fol. VI/XX/VI
    - VAUCELLES (Jean de) chapelain du Collège de Navarre. § Bail d'une maison appartenant au Collège., 18 mars 1627; MC/ET/XI/120
      bail; Vaucelles, Jean de
    - FAUVEAU (Claude) l'un des 12 marchands de vins privilégié suivant la Cour, demeurant rue du Monceau Saint-Gervais § Obligation de Claude FAUVEAU et de Marin LE ROY de GOMBERVILLE. (A la suite: ratification de Barbe FAUVEAU, femme dud. GOMBERVILLE à Claude FAUVEAU son père, du 28 mars 1628 - En marge: 1632, 21 novembre, quittance), 23 mars 1627; MC/ET/XI/120; fol. VII/XX/X
      obligation; quittance; Fauveau, Claude
    - PIETRE (Anthoine) chirurgien ordianire du Roi § Sentence, 26 mars 1627; MC/ET/XI/120
      Piètre, Anthoine
    - CAILLET (François) docteur, régent de l'Université de Poitiers § Procuration, 28 mars 1627; MC/ET/XI/120
      procuration; Caillet, François
    - YON (Jehan) principal du Collège de Navarre § Bail à loyer d'une maison, 28 mars 1627; MC/ET/XI/120
      bail; Yon, Jean
    - PIETRE (Anthoine) chirurgien ordianire du Roi § Quittance, 28 mars 1627; MC/ET/XI/120
      quittance; Piètre, Anthoine
    - DAMONEVILLE (François) correcteur d'imprimerie § Bail à loyer par l'Université à François DAMONEVILLE, 28 mars 1627; MC/ET/XI/120
      bail; Damonneville, François
    - LOPPÉ (Charles) docteur à la faculté de théologie, au collège de Navarre. § Bail à loyer d'une maison, 28 mars 1627; MC/ET/XI/120
      bail; Loppé, Charles
    - VAUCELLES (Jehan de) premier Chapelain du collège de Navarre. § Bail à loyer d'une maison., 28 mars 1627; MC/ET/XI/120
    - FOURNIER (Macé) proviseur du Collège de Navarre § Bail à loyer d'une maison, 28 mars 1627; MC/ET/XI/120
      bail; Fournier, Macé
    - CHIRURGIEN ordianire du Roi PIETRE (Anthoine) § quittance, 28 mars 1627; MC/ET/XI/120
      quittance; Piètre, Antoine
    - JOLLY (Adrien) Mathématicien du Roi, demeurant rue Dauphine § Quittance de rachat par Adrien JOLLY à Louis ROCHE, boursier théologien du collège du Cardinal Lemoine, agissant comme procureur de Claude GODIN, bourgeois d'Amiens., 29 mars 1627; MC/ET/XI/120; fol. VIII/XX/IIII
      quittance; Jolly, Adrien
    - ROCHECHOUART (Gaspard de) Chevalier, capitaine de 50 hommes d'armes des ordonnances de S.M. § Quittance à Gaspard de ROCHECHOUART représenté par le sieur DELABARDE, son procureur fiscal., 29 mars 1627; MC/ET/XI/120; fol. VIII/XX/VIII
      quittance; Rochechouart, Gaspard de
    - THIERRY (Jean) maître maçon demeurant rue Saint-Victor § Constitution par les boursiers du Collège du Cardinal Lemoine à. .., de 50 £. de rente, moyennant 1000 £. (A la suite: quittance de rachat par. ..), 12 avril 1627; MC/ET/XI/120; fol. II/C/XXXII
      constitution de rente; quittance; Thierry, Jean
    - LE SECQ (Robert) Docteur régent en la faculté de Médecine § Quittance de Geneviève LE SECQ, veuve de Pierre COLLERET, procureur au Châtelet, ayant droit par transport de Robert LE SECQ son frère., 16 avril 1627; MC/ET/XI/120; fol. II/C/XLIIII
      quittance; Le Secq, Robert
    - GUÉRIN (Quentine) veuve de Robert BOUTONNE, maître passeur de ports à Paris, demeurant rue de la Bûcherie § Mariage d'Etienne QUINET, juré porteur de grains à Paris demeurant rue au Feure, paroisse Saint-Etienne-du-Mont, et de Quentine GUÉRIN en présence de André SOUBRON marchand libraire à Paris et Perrette QUINET (sa femme), ses enfants, Toussaint VERGER, maître maçon à Paris., 18 avril 1627; MC/ET/XI/120; fol. II/C/XLVI
      contrat de mariage; Guérin, Quentine
    - MACONNERIE (marché de) § Devis et marché par Robert PONTAINGUE, maçon à Paris rue Bordelle, aux boursiers du collège de Navarre, pour la démolition et la reconstruction d'un petit bâtiment du collège, moyennant 6 l. 10 s. par t., 20 avril 1627; MC/ET/XI/120; fol. II/C/LVI
      devis; marché; Pontaingue, Robert; maçon
    - TIRAQUEAU (Jean) Conseiller du Roi et son avocat général en sa cour des Aides, demeurant rue de la Harpe § Bail par Jean TIRAQUEAU et Marie LE MARIE, veuve de Nicolas CRESSE, notaire au Châtelet et ses autres enfants [Pierre Cressé, aussi notaire au Châtelet, tuteur de Marie Cressé, sa sœur, Etienne et Isabelle Cressé, émancipés, tous demeurant place Maubert], à Antoine HUET, ferronnier-taillandier, d'une maison sise rue Saint-Denis à l'image du Roi François Ier moyennant 486 livres de loyer annuel.., 20 avril 1627; MC/ET/XI/120; fol. II/C/LIIII
      bail; Tiraqueau, Jean
    - DUFRESNE (Guillaume) maître apothicaire à Paris, rue de la Harpe. § Obligation d'Augustin de THOU, conseiller et aumônier du Roi abbé et baron de Grestin en Normandie, seign. de Chanteloup et autres lieux, demeurant rue Saint-Germain-l'Auxerrois, et de Michel BRIOUDE, gouverneur des pages de la duchesse d'Orléans demeurant rue Frémenteau, envers Guillaume DUFRESNE, de 351 livres 5 sols en prêt., 21 avril 1627; MC/ET/XI/120; fol. II/C/LXIIII
      obligation; Dufresne, Guillaume
    - DESPOTZ (Antoine) maître serrurier rue de Bièvre et Claude LE PAIGE, sa femme § Constitution par. .. à Nicolas SAULNIER, notaire au Châtelet demeurant place Maubert, de 37 l. 10 s. de rente, moyennant 600 l.. (A la suite 1650, 6 août rachat par lad. LE PAIGE, veuve de. .., femme de Nicolas MONGEAT), 22 avril 1627; MC/ET/XI/120; fol. II/C/LXVI
      Despotz, Antoine